【裁判字號】    98,易,3617
【裁判日期】    990201
【裁判案由】    妨害自由
【裁判全文】
臺灣臺北地方法院刑事判決              98年度易字第3617號
公  訴  人  臺灣臺北地方法院檢察署檢察官
被      告  甲○○
選任辯護人  陳德峰律師
            周建才律師
            賴建旭律師
上列被告因妨害自由案件，經檢察官提起公訴（98年度偵字第17
256 號），被告於準備程序中就被訴事實為有罪之陳述，經本院
告知簡式審判程序之旨，並聽取被告與公訴人之意見後，本院裁
定進行簡式審判程序，並判決如下：
    主  文
甲○○以加害生命、身體之事，恐嚇他人，處拘役貳拾日，如易
科罰金，以新臺幣壹仟元折算壹日；又以加害生命、身體之事，
恐嚇他人，處拘役貳拾日，如易科罰金，以新臺幣壹仟元折算壹
日；又以加害名譽之事，恐嚇他人，處拘役貳拾日，如易科罰金
，以新臺幣壹仟元折算壹日；又以加害生命、身體之事，恐嚇他
人，處拘役貳拾日，如易科罰金，以新臺幣壹仟元折算壹日。應
執行拘役柒拾日，如易科罰金，以新臺幣壹仟元折算壹日。緩刑
貳年。
    事  實
一、甲○○與乙○○係朋友，自民國90年間起與乙○○間有投資
    之金錢往來關係，甲○○因不堪負債虧損，竟分別基於恐嚇
    危害安全之犯意，對乙○○為下列之行為：
  (一)於98年3 月9 日9 時1 分32秒，在不詳地點以所持用之0000
    000000號行動電話向位在臺北市○○○路○ 段32號5 樓之1
    住處之乙○○所持用0000000000號行動電話發送簡訊，恫稱
    「我會讓你和你的家人、小孩同樣感受什麼是家破人亡的心
    情，你會現在報的」等語，以此加害生命、身體之事，使乙
    ○○心生畏懼，致生危害於安全。
  (二)於98年4 月10日23時57分12秒，在不詳地點以所持用之上開
    行動電話向位在臺北市○○○路○ 段32號5 樓之1 住處之乙
    ○○所持用0000000000號行動電話發送簡訊，恫稱「人不要
    認為自己是最聰明的，以為說謊能代表一切，別人不敢買你
    ，我絕對讓你買單，等著看」等語，以此加害生命、身體之
    事，使乙○○心生畏懼，致生危害於安全。
  (三)於98年5 月7 日21時39分44秒，在不詳地點以其持用之上開
    行動電話向位在臺北市○○○路○ 段32號5 樓之1 住處之乙
    ○○所持用0000000000號行動電話發送簡訊，恫稱「明天下
    午六點前是你償還我被你騙所有錢的最後機會，如果你執迷
    不悟，下週我會先公開你的資料，新聞媒體、立委、部會、
    調查局、被你寫過報告的人，相信都會有興趣，一切後果得
    失，自己評估負責」等語，以此加害名譽之事，使乙○○心
    生畏懼，致生危害於安全。
  (四)於98年5 月10日21時28分10秒、同日21時31分28秒，在不詳
    地點以上開行動電話撥打予位在臺北市○○○路○ 段32號5
    樓之1 住處之乙○○所持用0000000000號行動電話，於電話
    中對乙○○接續以加害生命、身體之事恫稱：「要殺死你全
    家」等語，使乙○○心生畏懼，致生危害於安全。
二、案經乙○○訴由臺灣臺北地方法院檢察署檢察官偵查起訴。
    理  由
一、按本件被告甲○○所犯係死刑、無期徒刑、最輕本刑為3 年
    以上有期徒刑以外之罪，其於準備程序就前揭被訴事實為有
    罪之陳述，經告知簡式審判程序之旨，並聽取其與公訴人之
    意見後，本院認無不得或不宜改依簡式審判程序進行之處，
    爰依刑事訴訟法第273 條之1 第1 項、第284 條之1 ，裁定
    本件進行簡式審判程序，合先敘明。
二、訊據被告對於上開犯罪事實坦承不諱，並經證人即告訴人乙
    ○○於本院審理時證述明確，且有手機簡訊照片12張、告訴
    人持用之0000000000號行動電話受信通信紀錄查詢結果1 份
    附卷可稽，足認被告之自白與事實相符，應堪採為認定事實
    之依據。綜上，本件事證明確，被告犯行堪以認定，應予依
    法論科。
三、核被告所為，均係犯刑法第305 條之恐嚇危害安全罪。被告
    先後4 次恐嚇告訴人之行為，犯意各別，行為互殊，應予分
    論併罰。被告於98年5 月10日21時28分10秒、同日21時31分
    28秒，先後2 次撥打告訴人行動電話門號向其恐嚇之犯行，
    均係為達恐嚇告訴人之同一目的，足認被告係出於一個行為
    決意，侵害同一法益，且各行為之獨立性極為薄弱，依一般
    社會健全觀念，在時間密接，應視為數個舉動之接續施行，
    故應包括於一行為予以評價，為接續犯，而論以一罪。爰審
    酌被告本應以理性、和平之手段處理金錢糾紛，竟不思此途
    而以言詞恐嚇告訴人，造成告訴人身心痛苦，生活亦處於恐
    懼不安之狀態，所為實無可取，惟念其犯後坦承犯行，深表
    悔悟，並與告訴人達成和解，復斟酌其智識程度、犯罪之動
    機、目的、方法、手段及犯罪所造成之危害等一切情狀，分
    別量處如主文所示之刑，並均諭知易服勞役之折算標準，併
    定應執行刑再諭知易服勞役之折算標準，以示懲儆。
四、末查，被告未曾因故意犯罪受有期徒刑以上刑之宣告，有臺
    灣高等法院被告前案紀錄表1 份在卷可稽，其因一時失慮，
    致罹刑章，諒經此偵審教訓，當知所警惕，信無再犯之虞，
    且告訴人亦於審理時表示願意原諒被告，不再追究被告刑事
    責任，本院因認前開所宣告之刑以暫不執行為適當，爰併予
    宣告緩刑2 年，用啟自新。
據上論斷，應依刑事訴訟法第273 條之1 第1 項、第284 條之1
、第299 條第1 項前段，刑法第305 條、第51條第6 款、第41條
第1 項前段、第74條第1 項第1 款，刑法施行法第1 條之1 ，判
決如主文。
本案經檢察官郭昭吟到庭執行職務。
中    華    民    國    99    年    2     月    1     日
                  刑事第十八庭  法  官  林芳華
以上正本證明與原本無異。
如不服本判決應於收受送達後10日內向本院提出上訴書狀，並應
敘述具體理由；其未敘述上訴理由者，應於上訴期間屆滿後20日
內向本院補提理由書（均須按他造當事人之人數附繕）「切勿逕
送上級法院」。
                                書記官  林鈴芬
中    華    民    國    99    年    2     月    1     日
附錄本案論罪科刑法條
刑法第305條
以加害生命、身體、自由、名譽、財產之事，恐嚇他人致生危害
於安全者，處2 年以下有期徒刑、拘役或3 百元以下罰金。

司法院資訊處製作；財團法人民間司法改革基金會備份。
